VITOR HENRIQUE CAVALCANTI

vitor10cavalcanti@hotmail.com

https://www.linkedin.com/in/VitorHCavalcanti/ https://github.com/VitorHenriqueCavalcanti

DECLARAÇÃO PESSOAL

Eu tenho 20 anos de idade, iniciante em desenvolvimento de software focado em aprender e ampliar meus conhecimentos no desenvolvimento FrontEnd, sendo a área em que desejo atuar. Estou sempre em busca de estudar novas coisas que agregam.

EXPERIÊNCIA

Desenhista Industrial Gráfico

Na Netzach Solutions Outubro 2019 - Março 2021

- Eu trabalhei juntamente com um time com o objetivo de criar novos brandings, captação e edição de imagens e vídeos institucionais dos clientes;
- Criação de postagens, flyers, banners e auxílio na gestão de mídias sociais, utilizando softwares e ferramentas como programas Adobe, para produzir materiais de marketing mais atraentes, eficazes e efetivos.

Planejamento e Controle da Manutenção

Na C&M Serviços Especializados LTDA.

Março 2021- Presente

- Colaborei com todo meu conhecimento em pacote Office criando e estruturando planilhas, controle de manutenções de equipamentos elétricos e mecânicos;
- Trabalhei com a preparação semanal e mensal de relatórios, planejamento de manutenção e gerenciamento de atividades rotineiras utilizando da metodologia SCRUM juntamente com uma equipe.

EDUCATION

Graduação em Análise e Desenvolvimento de Sistemas

UNINTER

Fev 2023- Presente

JavaScript for Web

ALURA

Oct 2022- Jan 2023

JavaScript FullStack

ONEBITCODE

2022- Present

React

ALURA

Nov 2022- Presente